臺灣雲林地方法院刑事判決　　　　　　　　　　　　　　九十年度易字第八三七號
　　公　訴　人　臺灣雲林地方法院檢察署檢察官
　　被　　　告　乙○○
右列被告因竊盜案件，經檢察官提起公訴（九十年度偵字第三三九一號），本院判決
如左：
    主  文
乙○○無罪。
    理  由
一、公訴意旨略以：被告乙○○意圖為自己不法所有，於民國（下同）九十年八月二
    十二日凌晨零點三十分許，在雲林縣斗六市鎮○路一一八號前，以其所有在客觀
    上對於人體生命、身體安全具有危險性，足以構成兇器之鐵棒，敲擊甲○○所有
    置於該處之「娃娃機」，以竊取其內之新台幣（下同）十元硬幣，共計六十九枚
    得手後，繼而破壞第二台娃娃機時，為住在該處對面大樓之甲○○目擊，並報警
    當場查獲，並扣得上開鐵棒一枝、十元硬幣六十九枚、大鎖三只，認被告涉犯刑
    法第三百二十一條第三款加重竊盜罪嫌等語。
二、按犯罪事實應依證據認定之，無證據不得推定其犯罪事實；又不能証明被告犯罪
    者，應諭知無罪之判決，刑事訴訟法第一百五十四條及第三百零一條第一項分別
    定有明文。又認定事實所憑證據，無論直接證據或間接證據，其為訴訟上證明，
    須於通常一般人，均不致有所懷疑，而得確信其為真實程度者，始得據為有罪認
    定（最高法院七十六年台上字第四九八六號判例意旨參照）。
三、公訴人認被告涉犯上開罪嫌，無非係以被害人甲○○在警訊中之指訴、與扣有上
    開証物、及被告對於其持有硬幣之來源辯解不可採，為主要論據。然為被告所否
    認，並辯稱：當天被告未至現場，且被告被查獲之地點是在距現場一百五十多公
    尺之統一超商，而被害人到警局指認被告時稱「好像」是被告云云，並無法確認
    是被告所為等語。經查：
（一）經本院請証人即被害人甲○○當庭指認被告是否為証人當天所見竊盜之人，然
      証人結証稱：「因為我當時是在十一樓，我聽到聲音很大聲所以我就從窗戶裡
      往下看，發現有三個男子以上，在敲娃娃機，後來我就報案。報案之後我就等
      警察來抓人。因為警察來好幾次，歹徒都已經跑掉了，後來警察很生氣說叫我
      自己抓，後來警察通知我說已經抓到人了，叫我去指認。」，並稱：「（問：
      你當時在警察局的時候有無指認在庭被告？証人答）我是在警察局有說當時有
      很多人。我沒有指認說是在庭被告偷的。我有說我不確定，因為當時燈光不是
      很亮，．．．。」「問：找到被告的時候你有無與警察一起前往？證人答）有
      ，因為被告體格當時感覺比較像，我是向警察說可能是這個人。所以警察就帶
      回去調查。因為當時我是被吵醒的，也很模糊，也被警察嚇到，因為警察叫我
      自己去抓。我現在看起來好像跟我看到的不像被告這麼高。」等語。顯見証人
      並無法確認被告有上開犯罪事實，並傾向於認非被告所為；且被告並非在現場
      為警查獲，而查獲時被告亦僅單獨一人，與証人所証述有三個以上男子共同竊
      盜之情節不符。
（二）又扣案之証物鐵棒一枝及大鎖三只，均是在現場對面的水溝查獲乙節，亦經上
      開証人結証明確，並非查獲由被告持有。另被告在偵查中對於其被查獲之六十
      九枚十元硬幣，辯稱是分別向檳榔攤兌換，及以百元鈔購買冷飲、車票所找回
      之數目雖有不符。然其只是被告之辯解，並非關於犯罪事實之積極証據；且一
      般人均難以記憶其身上所持有零錢之明確來源，尚難以被告上開辯解不符，即
      認被告有前揭之犯行。
四、綜上所述，本件並無証據足以証明被告確有刑法第三百二十一條第一項第三款加
    重竊盜之犯罪事實，依前揭規定意旨，自應為被告無罪之判決。
據上論斷，應依刑事訴訟法第三百零一條第一項，判決如主文。
本案經檢察官劉海倫到庭執行職務。
中　　　華　　　民　　　國　　　九十一　　年　　　五　　月　　二十二　　日
                                         臺灣雲林地方法院刑事第一庭
                                             法　官
右正本證明與原本無異。
如不服本判決，應於送達後十日內，向本院提出上訴狀。（須附繕本）
                                             書記官
中　　　華　　　民　　　國　　　九十一　　　年　　　五　　　月　　九　　日
